臺灣高雄地方法院民事裁定　　　　　　　 95年度抗字第282號
抗　告　人　乙○○
　　　　　　即張玉蘭
相　對　人　復華綜合證券股份有限公司新興分公司
法定代理人　甲○○
上列當事人間請求清償借款事件，抗告人對於民國95年10月31日
本院高雄簡易庭95年度雄簡字第3437號裁定提起抗告，本院裁定
如下：
     主  文
抗告及聲請回復原狀均駁回。
抗告費用由抗告人負擔。
    理  由
一、按當事人或代理人，因天災或其他不應歸責於己之事由，遲
    誤不變期間者，於其原因消滅後10日內，得聲請回復原狀；
    提起第2 審上訴應於第1 審判決送達後20日之不變期間內為
    之，提起上訴如逾上訴期間者，原審第1 審法院應以裁定駁
    回之，此於簡易訴訟上訴程序準用之，民事訴訟法第164 條
    第1 項、第436 之1 第3 項、第440 條、第442 條第1 項定
    有明文。又按聲請回復原狀，依民事訴訟法第164 條第1 項
    規定，限於當事人或代理人，因天災或其他不應歸責於己之
    事由遲誤不變期間者，始得為之。所謂不應歸責於己之事由
    ，雖不以天災以外之不可抗力為限，但總以事出意外，以通
    常人之注意不能預見或不可避免之事由，方足當之，最高法
    院87年度台聲字第366 號裁定亦著有意旨可資參照。
二、抗告意旨略以：本件一審判決書係寄存於派出所，而抗告人
    則於民國95年10月24日始前往領取，並於95年10月26日隨即
    提起上訴，自無逾上訴期間，況且抗告人因雙下肢水腫、胃
    癌併卵巢移轉，而於95年5 月25日進高雄榮民總醫院治療，
    於95年6 月5 日接受雙側卵巢切除手術，其後因長期門診治
    療及休息，因而未在住所居住，故縱認該判決書係於95年8
    月31日送達，因抗告人身罹重病而無法立即聲明上訴，亦得
    聲請回復原狀等語，為此爰提起抗告聲明求為撤銷原裁定並
    回復原狀。
三、經查，本件應受送達人即抗告人之第1 審判決書，業於95年
    8 月21日寄存送達於抗告人住所地之警察機關即高雄市政府
    警察局鼓山分局內惟派出所，而抗告人現則係設籍於上址乙
    節，此有卷附送達證書、戶籍謄本等件可稽，是抗告人於上
    開判決書送達時既設籍於前開處所且迄未遷離，該送達因不
    能於抗告人住所為送達或補充送達而以寄存為之，此之送達
    自屬適法而於經10日後之同年8 月31日發生送達之效力，而
    本件抗告人係居住於高雄市而並無在途期間，故本件上訴期
    間自送達判決生效之翌日起，算至95年9 月20日即已屆滿，
    上訴人延至95年10月26日始行提起上訴，依上說明，其上訴
    自屬不合法而應予駁回，又抗告人雖以其患病療養而聲請對
    遲誤上訴期間回復原狀，惟依抗告人所提之診斷證明書所載
    ，其所患者為雙下肢水腫、胃癌併卵巢移轉等疾病，而其於
    95年7 月4 日出院後係以門診追蹤之方式為之而未再入院，
    是其所患者既非使人喪失行為能力之疾病，且其在上開送達
    期間亦未住院療養，則其罹病療養之事由即非天災或此外之
    不可抗力所導致不能為訴訟行為之事件，更非依客觀標準以
    通常人之注意而不能預見或不可避免之意外事由，衡諸前揭
    說明，自無准其聲請回復原狀之餘地。從而本件抗告人前所
    提起之上訴既已逾上訴期間，且無合於法定回復原狀之事由
    ，抗告意旨指摘原裁定不當，求予廢棄原裁定並聲請回復原
    狀，顯無理由，自應予駁回。
四、依民事訴訟法第436 條之1 第3 項、第495 條之1 、第449
    條第1 項、第95條、第78條，裁定如主文。
中　　華　　民　　國　　96　　年　　1 　　月　　15　　日
                  民事第四庭    審判長法　官  黃宏欽
                                      法　官　古振暉
                                      法　官　黃宣撫
以上證明與原本無異。
如不服本裁定，僅得於收受本裁定正本送達後10日內，以適用法
規顯有錯誤為理由，向本院提出再抗告狀，（須附繕本一份及繳
納再抗告裁判費新台幣1,000 元），經本院許可後紿可再抗告。
對於抗告駁回部分不得抗告。
中　　華　　民　　國　　96　　年　　1 　　月　　16　　日
                                      書記官  王美玲
